# 股份支付的处理

提问人：xlf520bb 时间：2021-05-15 19:49:42
请教陈老师，某单位股改， 20 年 7 月增资，共 18 位股东， 16 位为老股东（部分在本单位工作，部分不在本单位工作），新增 2 位新股东，本单位销售人员，以 1 元 1 股入账，这样的话要计算股份支付吗？如果计算的话， 20 年 7 月无审计评估，可以按 20 年全年审计确定数除以 12 乘以 7 计算得到的净资产作为公允价吗？

回答人：chenyiwei
由于新增股东系本企业员工且入股价格明显偏低，因此应当是存在以换取新股东服务为目的的意图，故属于股份支付。
股份支付中标的股份的公允价值应采用收益法或者市场法评估确定，账面净资产不是确定规范公允价值的合理依据。